臺灣高等法院臺中分院刑事判決　　 99年度上更(一)字第297號
上　訴　人
即　被　告　徐文義
指定辯護人　本院公設辯護人郭博益
上列上訴人因毒品危害防制條例案件，不服臺灣臺中地方法院98
年度訴字第3754號中華民國99年１月27日第一審判決（起訴案號
：臺灣臺中地方法院檢察署98年度偵字第4512號），提起上訴，
經判決後由最高法院發回更審，本院判決如下：
    主  文
原判決關於被告販賣第一級毒品予林俊豪、陳福陽部分及定應執
行刑部分均撤銷。
被告被訴販賣第一級毒品予林俊豪、陳福陽部分均無罪。
    理  由
壹、程序方面：
一、按被告以外之人於偵查中向檢察官所為陳述，除顯有不可信
    之情況者外，得為證據，刑事訴訟法第159條之１第2項定有
    明文。偵查中對被告以外之人（包括證人、鑑定人、告訴人
    、被害人及共同被告等）所為之偵查筆錄，或被告以外之人
    向檢察官所提之書面陳述，性質上均屬傳聞證據。惟現階段
    刑事訴訟法規定檢察官代表國家偵查犯罪、實施公訴，依法
    其有訊問被告、證人及鑑定人之權，證人、鑑定人且須具結
    ，而實務運作時，檢察官偵查中向被告以外之人所取得之陳
    述，原則上均能遵守法律規定，不致違法取供，其可信度極
    高，職是，被告以外之人前於偵查中已具結而為證述，除反
    對該項供述得具有證據能力之一方，已釋明「顯有不可信之
    情況」之理由外，不宜以該證人未能於審判中接受他造之反
    對詰問為由，即遽指該證人於偵查中之陳述不具證據能力。
    本件證人陳信揮、阮文宗、林俊豪、陳福陽於檢察官偵查中
    所為之陳述，均未曾提及檢察官在偵查時有不法取供之情形
    ，且本件當事人亦未表示上開供述有何顯不可信之情況，依
    上說明，上開證人於偵查中之證言自均具有證據能力。
二、次按被告以外之人於審判外之陳述，雖不符刑事訴訟法第15
    9條之1至之4等4條之規定，而經當事人於審判程序同意作為
    證據，法院審酌該言詞陳述或書面陳述作成時之情況，認為
    適當者，亦得為證據；當事人、代理人或辯護人於法院調查
    證據時，知有刑事訴訟法第159條第1項不得為證據之情形，
    而未於言詞辯論終結前聲明異議者，視為有前項之同意，同
    法第159條之5定有明文。核其立法意旨，在於傳聞證據未經
    當事人之反對詰問予以核實，原則上先予排除。惟若當事人
    已放棄反對詰問權，於審判程序中表明同意該等傳聞證據可
    作為證據；或於言詞辯論終結前未聲明異議，基於尊重當事
    人對傳聞證據之處分權，暨證據資料愈豐富，愈有助於真實
    發見之理念，且強化言詞辯論主義，使訴訟程序得以順暢進
    行，上開傳聞證據亦均具有證據能力。查本案採為判決基礎
    之證據，除前揭所示外，其餘被告以外之人於審判外之言詞
    或書面陳述，固屬傳聞證據，本件當事人及辯護人就此部分
    審判外之陳述，如證人陳信揮、阮文宗、林俊豪、陳福陽於
    警詢之證述，及就本案採為判決基礎之文書資料等，均未曾
    於言詞辯論終結前爭執其證據能力或聲明異議，本院審酌上
    開陳述作成時之情況，並無違法取證之瑕疵，認以之作為證
    據為適當，揆諸上開規定，該審判外之陳述及文書資料均有
    證據能力，先予敘明。
貳、實體方面：
一、公訴意旨略稱：被告徐文義於附表一、二所示時間、地點、
    金額，販賣第一級毒品海洛因予林俊豪５次、予陳福陽10次
    ，認被告徐文義涉嫌毒品危害防制條例第4條第1項之販賣第
    一級毒品罪云云。
二、訊據被告矢口否認有販賣第一級毒品之犯行，辯稱：伊係與
    林俊豪、陳福陽合資購買毒品海洛因，未販賣毒品予林俊豪
    、陳福陽，該0000000000號手機，並非伊使用，伊不知該手
    機為何人所有。
三、按犯罪事實應依證據認定之，無證據不得認定犯罪事實，刑
    事訴訟法第154條第2項定有明文。又刑事訴訟法上所謂認定
    犯罪事實之證據，係指足以認定被告確有犯罪行為之積極證
    據而言，該項證據自須適合於被告犯罪事實之認定，始得採
    為斷罪之資料；且事實之認定，應憑證據，如未能發現相當
    證據，或證據不足以證明，自不能以推測或擬制之方法，以
    為裁判之基礎；而認定犯罪事實所憑之證據，雖不以直接證
    據為限，間接證據亦包括在內，然而無論直接證據或間接證
    據，其為訴訟上之證明，須於通常一般人均不致有所懷疑，
    而得確信其為真實之程度者，始得據為有罪之認定，倘其證
    明尚未達到此一程度，而有合理之懷疑存在時，即難遽採為
    不利被告之認定；另檢察官就被告犯罪事實，應負舉證責任
    ，並指出證明之方法，刑事訴訟法第161條第1項定有明文，
    是以檢察官對於起訴之犯罪事實，應負提出證據及說服之實
    質責任。倘其所提出之證據，不足為被告有罪之積極證據，
    或其指出證明之方法，無從說服法院以形成被告有罪之心證
    ，基於無罪推定之原則，自應為被告無罪之判決，最高法院
    著有29年上字第3105號、40年臺上字第86號、76年臺上字第
    4986號、92年臺上字第 128號判例意旨。再按施用毒品者，
    其所稱向某人購買毒品之供述，須補強證據以擔保其供述之
    真實性，良以施用毒品者其供述之憑信性本不及於一般人，
    況施用毒品者其供出毒品來源，因而破獲者，法律復規定得
    減輕  其刑，其有為偵查機關誘導、或為邀輕典而為不實之
    陳述之可能，其供述之真實性自有合理之懷疑。是本院一貫
    之見解，認施用毒品者關於其向某人購買毒品之供述，必須
    補強證據佐證，以擔保其供述之真實性，俾貫徹刑事訴訟無
    罪推定及嚴格證明之基本原則。又關於毒品施用者其所稱向
    某人購買毒品之供述，必須補強證據佐證，係指毒品購買者
    之供述縱使並無瑕疵，仍須補強證據佐證而言，以擔保其供
    述之真實性。該所謂補強證據，必須與施用毒品者關於相關
    毒品交易之供述，具有相當程度之關聯性，且足使一般人對
    於施用毒品者之供述無合理之懷疑存在，而得確信其為真實
    ，始足當之。又數罪併罰案件，因其所涉及之訴訟客體有數
    個以上，各個犯罪事實彼此互不相屬，故均須有補強證據，
    不得籠統為同一之觀察（最高法院96年度臺上字第1029號、
    97年度臺上字第3857號判決意旨參照）。末按被告之自白，
    不得作為有罪判決之唯一證據，仍應調查其他必要之證據，
    以察其是否與事實相符，刑事訴訟法第156條第2項亦定有明
    文。
四、本件公訴人認被告有如附表一、二所示販賣第一級毒品予林
    俊豪、陳福陽之罪嫌，無非係以證人即對向共犯林俊豪、陳
    福陽之證詞及渠等與被告所持用0000-000-000門號行動電話
    之通聯紀錄，作為唯一論據。然查：
  (一)被告自97年4月間起至97年7月間止，均係使用門號0000-000
    -000號一事，業據證人即被告之友人阮文宗於警、偵訊時均
    證稱：其知悉門號0000-000-000於97年4月至7月間，均係其
    友人即被告在使用，因其會以0000-000-000門號撥打0000-0
    00-000找被告，該段期間，其每次打該通電話，都是由被告
    親自接聽等語（見警卷第80頁、偵4512卷第23－24頁），且
    證人陳信揮即本件同案被告坦承，曾於97年６月間某日及97
    年7月1至5日期間之某日，為無償轉讓1次施用份量海洛因之
    受讓人，於偵訊時亦證稱：伊確曾以0000-000-000門號，與
    被告所使用之0000-000-000門號聯絡，0000-000-000門號係
    被告之電話等語（見偵4512卷第84頁）。徵諸被告與證人阮
    文宗及陳信揮均係友人，此情亦據被告坦承在卷，衡諸常理
    ，證人阮文宗及陳信揮對於被告手機門號自無可能同時誤認
    ；而被告亦陳稱：其與證人阮文宗及陳信揮均無宿怨，綜觀
    證人阮文宗及陳信揮之證述，亦無何刻意誣陷被告之處，再
    詳觀證人阮文宗及陳信揮所使用之前揭門號，確實均有撥打
    0000-000-000之通聯紀錄，此有0000-000-000之雙向通聯紀
    錄1份在卷可稽（見警卷第110背面-142頁），足證，0000-0
    00-000門號於97年4月至7月期間確實係被告所使用無訛，非
    此段時間即非被告在使用，應可認定。
  (二)關於被訴販賣第一級毒品予林俊豪部分：
  (1)公訴人雖依證人林俊豪於98年7月8日偵查時之證詞，據以起
    訴被告有如附表一所示販賣第一級毒品予林俊豪之犯行，然
    觀諸附表一所示部分之唯一證人即證人林俊豪在警偵訊歷次
    所為證述內容，依證人林俊豪於97年９月12日警詢時證稱：
    係於97年２月上旬，以伊之行動電話0000-000-000門號撥給
    0000-000-000與阿兄即被告徐文義購買海洛因、約買三、四
    次等語(見警卷第51頁反面)，及98年3月6日偵查中更明確證
    稱：係於97年２月間第一次向徐文義購海洛因，第三次係在
    97年３月間等語(見偵卷第46頁)；雖均提及曾向被告購買海
    洛因之起始點，然97年2、3月間，被告並未使用00000-000-
    000 號行動電話，足證證人林俊豪之供詞顯有可疑，又依證
    人林俊豪97年９月12日及98年3月6日接受詢問時所述內容，
    始終未證述或指述本件公訴人起訴書所載事實，即伊曾於97
    年5月至7月間向被告購買海洛因之情事；是以證人林俊豪於
    距離附表一所示事件一年後即98年7月8日偵查中，改稱：伊
    係於97年5月24日、6月1日、6月3日下午、6月30日及7月3日
    先後５次向被告購買毒品海洛因(見偵卷第90頁)，其證述內
    容與距離附表一所示事件僅四個月至十個月不等期間即97年
    9月及98年3月間之證詞，明顯不一，證人林俊豪上開證詞是
    否可採，實非無疑。
  (2)公訴人雖另以證人林俊豪所持用門號與被告所持用門號之通
    聯紀錄，據為補強被告上開犯行之證據。惟通聯紀錄僅能證
    明被告與林俊豪間有通話情形，尚難僅憑此率爾認定每一筆
    通聯紀錄即為被告販賣海洛因予林俊豪之依憑。再者，觀諸
    卷附林俊豪與被告上開門號之通聯紀錄，除附表一所示之通
    聯外，另於97年５月26日、27日、29日、30日、同年6月4日
    、5日、6日、6月12日、13日、15日及6月29日均有通話情形
    (見警卷第115-116頁反面、第117頁反面、第121-123頁、第
    127頁正反面、第129頁、第138頁反面-139頁)；而被告與林
    俊豪上開門號在調閱期間內總計互相通話達67次（見警卷第
    91頁），證人林俊豪如何在上開多次通話中，加以區辨究竟
    那些通話與毒品買賣有關？況且，證人林俊豪於98年7月8日
    經檢察官提示前開通聯紀錄供其回憶後，雖立即指出係於附
    表一所示時間向被告購買海洛因(見偵卷第90頁)，然衡諸常
    情，證人林俊豪該次偵訊時間距離證人林俊豪所指述97年５
    月至７日間之購毒時間，已有一年以上，且如上開通聯紀錄
    所載，二人間行動電話之通話次數達67通，林俊豪豈有可能
    透過回憶，即可確認97年5月至7月間究竟哪幾日係向被告購
    買毒品之時間？且如前所述，證人林俊豪於距離案發時間較
    近之第一次警詢及98年3月6日偵訊時均稱係自97年２月始開
    始向被告購買，先後買三、四次，第三次係97年３月（見偵
    卷第46頁），何以於距離案發時較遠之98年7月8日偵訊時，
    反而能具體指出係於97年5月至7月間特定的五天向被告購買
    海洛因？而且人之記憶必然隨時間久遠而忘卻，因此對於一
    年以前之諸多通話紀錄中，且無任何特殊之處，是否有可能
    特定其中部分係購買毒品之通話內容，是以證人林俊豪於98
    年7月8日偵訊中之陳述，及審判中之陳述是否可信，自非無
    疑。
  (3)此外，依證人林俊豪於98年7月8日偵訊中既證稱：與被告聯
    絡不一定在買毒品，且有時候是被告沒交通工具要伊載被告
    之電話，因此二人間通話目的，既不限於毒品買賣，是以，
    本件更無法由被告與林俊豪之67通通話中，又無通訊譯文，
    經證人林俊豪於案發一年後所指出之五次通話，作為毒品交
    易之通話，即以此通聯紀錄，據以作為被告確實有附表一所
    示販賣海洛因予林俊豪之補強證據，灼然甚明。
  (4)綜上所述，本件公訴人既認定被告有附表一所示５次販賣毒
    品海洛因之犯行，亦即被告涉犯５次死刑或無期徒刑之罪，
    然所依憑者乃證人林俊豪有瑕疵之前後不一證詞，所提出之
    通聯紀錄，亦無對話內容，僅執此補強證人林俊豪有瑕疵之
    證詞，尚無從形成本院有罪之確信。
  (三)關於被訴販賣第一級毒品予陳福陽部分：
  (1)公訴人雖依證人陳福陽於98年7月8日偵查時之證詞，據以起
    訴被告有如附表二所示販賣第一級毒品予陳福陽之犯行，然
    觀諸附表二所示部分之唯一證人即證人陳福陽在警偵訊歷次
    所為證述內容，依證人陳福陽於97年10月２日警詢時證稱：
    係於96年7月20日至97年8月11日，以伊的0000-000-000行動
    電話撥給0000000000與綽號臭頭之男子即被告徐文義購買海
    洛因等語（見警卷第23頁反面）。惟97年４月以前，被告並
    未使用0000000000號行動電話，而被告於97年７月底已入監
    服刑，有臺灣高等法院在監在押全國紀錄表附卷可證，證人
    陳福陽之供詞，顯與事實不符，其於98年２月23日偵查中先
    稱：自96年間起開始跟徐文義買，自86年以來，因為施用毒
    品已6次被查獲，其中1、2次跟徐文義買，復又改稱於97年7
    月上旬某日起，幾乎每天找徐文義買，至97年８月上旬，每
    天買等語(見偵4512卷第15、16頁)。惟其於98年7月8日偵查
    中卻證稱係於97年5月29日、5月30日、5月31日、6月1日、6
    月2日、6月10日、6月27日、6月30日、7月1日、7月2日先後
    10次向被告購買海洛因（見偵4512卷第73頁），證人陳福陽
    先後陳述已有不一，其陳述真實性如何，已有可議。
  (2)公訴人雖另以證人陳福陽所持用門號與被告所持用門號之通
    聯紀錄，據為補強被告上開犯行之證據。惟通聯紀錄僅能證
    明被告與陳福陽間有通話情形，尚難僅憑此率爾認定每一筆
    通聯紀錄即為被告販賣海洛因予陳福陽之依憑。再者，觀諸
    卷附陳福陽與被告上開門號之通聯紀錄，除附表二所示之通
    聯外，另於97年６月16日、19日及26日皆有通話之情形（見
    警卷第130頁、第133頁反面、第137頁、第137頁反面），而
    被告與陳福陽上開門號在調閱期間內總計互相通話達21次（
    見警卷第91頁），證人陳福陽如何在上開多次通話中，加以
    區辨究竟那些通話與毒品買賣有關？況且，證人陳福陽於98
    年7月8日經檢察官提示前開通聯紀錄，供其回憶後，雖立即
    指出係於附表二所示時間向被告購買海洛因（見偵卷第73頁
    ），然衡情陳福陽該次偵訊時間，距離證人陳福陽所指述97
    年5月至7月間之購毒時間已有一年以上，而如前所述二人間
    行動電話之通話次數，又有21通，依常情陳福陽當無可能透
    過回憶即可確認97年5月至7月間究竟哪幾日係向被告購買毒
    品之時間。且如前所述，證人陳福陽於距離案發時間較近之
    第一次警詢，先係稱於96年7月20日至97年8月11日向被告購
    買海洛因，於98年２月23日偵查中即改稱係97年7、8月，幾
    乎每天向被告購買海洛因。何以於距離案發時較遠之98年７
    月８日偵訊時，反而能具體指出係於97年5月至7月間特定的
    十天，向被告購買海洛因？且人之記憶必然隨時間久遠而忘
    卻，因此對於一年以前之諸多通話紀錄中，實難想見有能力
    特定其中部分，係購買毒品之通話內容，因此證人陳福陽於
    98年7月8日偵訊中之陳述及審判中之陳述是否可信，實非無
    疑。
  (3)此外，本件被告又查無任何販賣海洛因之工具如電子秤、分
    裝袋、刮勺或毒品海洛因經扣案，至於檢察官所提出之GOOD
    GLE MAPS，僅能證明被告居住位置及距離相關地點之距離，
    並不能因此補強被告確實有於該地點販賣海洛因予陳福陽。
    是以，本件陳福陽之陳述既有先後不一之情形，其真實性如
    何已殊值懷疑，復以檢察官所提出通聯紀錄及GOODGLE MAPS
    ，均不足以成立擔保陳福陽陳述與事實相符之補強證據。
  (4)綜上所述，本件公訴人既認定被告有附表二所示10次販賣毒
    品海洛因之犯行，亦即被告涉犯10次死刑或無期徒刑之罪，
    然所依憑者，乃證人陳福陽有瑕疵之前後不一證詞，及所提
    出無通話內容之通聯紀錄，僅執此補強證人陳福陽有瑕疵之
    證詞，尚無從形成本院有罪之確信。
五、綜上所述，公訴人對於起訴如附表一、二所示被告販賣第一
    級毒品犯行所提出之證據方法，既因無法達到一般人均無所
    懷疑，而得確信其為真實之程度，基於罪疑唯輕原則，認尚
    不足以形成被告有罪之心證，本院在得依或應依職權調查證
    據之範圍內，復查無其他積極明確之證據，足以認定被告有
    公訴人所指販賣毒品之犯行，自屬不能證明被告犯罪。原審
    未加詳查，遽認被告有如附表一、二所示販賣毒品等行為，
    而予以論罪科刑，即有未合。被告上訴否認此部分犯行，指
    摘原判決不當，為有理由，自應由本院將此部分及定應執行
    刑撤銷，並均為被告無罪之諭知。
據上論斷，應依刑事訴訟法第369條第１項前段、第364條、第30
1條第1項，判決如主文。
本案經檢察官吳經綸到庭執行職務。
中    華    民    國  100    年    2    月    21    日
            刑事第一庭    審判長法  官  李  璋  鵬
                                法  官  胡  忠  文
                                法  官  胡  森  田
以上正本證明與原本無異。
檢察官得上訴。
被告徐文義不得上訴。
如不服本判決應於收受送達後10日內向本院提出上訴書狀，其未
敘述上訴理由者，並得於提起上訴後10日內向本院補提理由書（
均須按他造當事人之人數附繕本）「切勿逕送上級法院」。
                                書記官  黃  禎  祥
中    華    民    國   100    年    2     月    21    日
附表一：被告販賣第一級毒品海洛因予林俊豪部分：
┌─┬────┬───────┬───────────────────┐
│編│時   間 │  地      點  │   方             式                  │
│號│        │              │                                      │
├─┼────┼───────┼───────────────────┤
│1 │97年5 月│臺中縣沙鹿鎮四│由林俊豪以0000000000行動電話，撥打徐文│
│  │24日下午│平路上某電子遊│義所使用之0000000000門號聯絡交易海洛因│
│  │        │藝場內        │事宜後，由徐文義親自持海洛因前往左開地│
│  │        │              │點，販賣交付1000元之海洛因。          │
├─┼────┼───────┼───────────────────┤
│2 │97年6 月│臺中縣沙鹿鎮四│由林俊豪以0000000000行動電話，撥打徐文│
│  │1 日下午│平路上某電子遊│義所使用之0000000000門號聯絡交易海洛因│
│  │4時     │藝場內        │事宜後，由徐文義親自持海洛因前往左開地│
│  │        │              │點，販賣交付1000元之海洛因。          │
├─┼────┼───────┼───────────────────┤
│3 │97年6 月│臺中縣沙鹿鎮四│由林俊豪以0000000000行動電話，撥打徐文│
│  │3 日下午│平路上某電子遊│義所使用之0000000000門號聯絡交易海洛因│
│  │        │藝場內        │事宜後，由徐文義親自持海洛因前往左開地│
│  │        │              │點，販賣交付1000元之海洛因。          │
├─┼────┼───────┼───────────────────┤
│4 │97年6 月│臺中縣沙鹿鎮鎮│由林俊豪以0000000000行動電話，撥打徐文│
│  │30日    │南路1 段450 號│義所使用之0000000000門號聯絡交易海洛因│
│  │        │秀明派出所前某│事宜後，由徐文義親自持海洛因前往左開地│
│  │        │便利商店旁巷子│點，販賣交付1000元之海洛因。          │
│  │        │內            │                                      │
├─┼────┼───────┼───────────────────┤
│5 │97年7 月│臺中縣沙鹿鎮鎮│由林俊豪以0000000000行動電話，撥打徐文│
│  │3 日    │南路1 段450 號│義所使用之0000000000門號聯絡交易海洛因│
│  │        │秀明派出所前某│事宜後，由徐文義親自持海洛因前往左開地│
│  │        │便利商店旁巷子│點，販賣交付1000元之海洛因。          │
│  │        │內            │                                      │
└─┴────┴───────┴───────────────────┘
附表二：被告販賣第一級毒品海洛因予陳福陽部分：
┌─┬────┬───────┬───────────────────┐
│編│時   間 │  地      點  │   方           式                    │
│號│        │              │                                      │
├─┼────┼───────┼───────────────────┤
│1 │97年5 月│臺中縣沙鹿鎮中│由陳福陽以0000000000行動電話，撥打徐文│
│  │29日    │山路與和平路口│義所使用之0000000000門號聯絡交易海洛因│
│  │        │附近之巨業客運│事宜後，由徐文義親自持海洛因前往左開地│
│  │        │公司沙鹿總站附│點，販賣交付2000元之海洛因。          │
│  │        │近            │                                      │
├─┼────┼───────┼───────────────────┤
│2 │97年5 月│臺中縣沙鹿鎮中│由陳福陽以0000000000行動電話，撥打徐文│
│  │30日    │山路與和平路口│義所使用之0000000000門號聯絡交易海洛因│
│  │        │附近之巨業客運│事宜後，由徐文義親自持海洛因前往左開地│
│  │        │公司沙鹿總站附│點，販賣交付1000元之海洛因。          │
│  │        │近            │                                      │
├─┼────┼───────┼───────────────────┤
│3 │97年5 月│臺中縣沙鹿鎮中│由陳福陽以0000000000行動電話，撥打徐文│
│  │31日    │山路與和平路口│義所使用之0000000000門號聯絡交易海洛因│
│  │        │附近之巨業客運│事宜後，由徐文義親自持海洛因前往左開地│
│  │        │公司沙鹿總站附│點，販賣交付1000元之海洛因。          │
│  │        │近            │                                      │
├─┼────┼───────┼───────────────────┤
│4 │97年6 月│臺中縣沙鹿鎮中│由陳福陽以0000000000行動電話，撥打徐文│
│  │1 日    │山路與和平路口│義所使用之0000000000門號聯絡交易海洛因│
│  │        │附近之巨業客運│事宜後，由徐文義親自持海洛因前往左開地│
│  │        │公司沙鹿總站附│點，販賣交付1000元之海洛因。          │
│  │        │近            │                                      │
├─┼────┼───────┼───────────────────┤
│5 │97年6 月│臺中縣沙鹿鎮中│由陳福陽以0000000000行動電話，撥打徐文│
│  │2 日    │山路與和平路口│義所使用之0000000000門號聯絡交易海洛因│
│  │        │附近之巨業客運│事宜後，由徐文義親自持海洛因前往左開地│
│  │        │公司沙鹿總站附│點，販賣交付1000元之海洛因。          │
│  │        │近            │                                      │
├─┼────┼───────┼───────────────────┤
│6 │97年6 月│臺中縣沙鹿鎮中│由陳福陽以0000000000行動電話，撥打徐  │
│  │10日    │山路與和平路口│文義所使用之0000000000門號聯絡交易海洛│
│  │        │附近之巨業客運│因事宜後，由徐文義親自持海洛因前往左開│
│  │        │公司沙鹿總站附│地點，販賣交付1000元之海洛因。        │
│  │        │近            │                                      │
├─┼────┼───────┼───────────────────┤
│7 │97年6 月│臺中縣沙鹿鎮中│由陳福陽以0000000000行動電話，撥打徐文│
│  │27日    │山路與和平路口│義所使用之0000000000門號聯絡交易海洛因│
│  │        │附近之巨業客運│事宜後，由徐文義親自持海洛因前往左開地│
│  │        │公司沙鹿總站附│點，販賣交付1000元之海洛因。          │
│  │        │近            │                                      │
├─┼────┼───────┼───────────────────┤
│8 │97年6 月│臺中縣沙鹿鎮中│由陳福陽以0000000000行動電話，撥打徐文│
│  │30日    │山路與和平路口│義所使用之0000000000門號聯絡交易海洛因│
│  │        │附近之巨業客運│事宜後，由徐文義親自持海洛因前往左開地│
│  │        │公司沙鹿總站附│點，販賣交付1000元之海洛因。          │
│  │        │近            │                                      │
├─┼────┼───────┼───────────────────┤
│9 │97年7 月│臺中縣沙鹿鎮中│由陳福陽以0000000000行動電話，撥打徐文│
│  │1 日    │山路與和平路口│義所使用之0000000000門號聯絡交易海洛因│
│  │        │附近之巨業客運│事宜後，由徐文義親自持海洛因前往左開地│
│  │        │公司沙鹿總站附│點，販賣交付1000元之海洛因。          │
│  │        │近            │                                      │
├─┼────┼───────┼───────────────────┤
│10│97年7 月│臺中縣沙鹿鎮中│由陳福陽以0000000000行動電話，撥打徐文│
│  │2 日    │山路與和平路口│義所使用之0000000000門號聯絡交易海洛因│
│  │        │附近之巨業客運│事宜後，由徐文義親自持海洛因前往左開地│
│  │        │公司沙鹿總站附│點，販賣交付1000元之海洛因。          │
│  │        │近            │                                      │
└─┴────┴───────┴───────────────────┘